臺北高等行政法院判決
　　　　　　　　　　　　　　　　　　 96年度訴字第01092號
　　　　　　　　　　　　　　　.
原　　　告　甲○○
被　　　告　經濟部智慧財產局
代　表　人　蔡練生（局長）
訴訟代理人　丙○○
參　加　人　荷蘭商‧卡地亞國際公司
代　表　人　乙○○
訴訟代理人　陳慧玲律師
　　　　　　陳絲倩律師　　　（兼送達代收人）
　　　　　　劉彥玲律師
上列當事人間因商標異議事件，原告不服經濟部中華民國96年01
月25日經訴字第09606061020號訴願決定，提起行政訴訟，並經
本院裁定命參加人獨立參加本件被告之訴訟。本院判決如下：
　　主  文
原告之訴駁回。
訴訟費用由原告負擔。
　　事  實
一、事實概要：原告於民國（以下同）93年09月24日以「凱娣亞
    及圖CAIDIAR」商標，指定使用於商標法施行細則第13條所
    定商品及服務分類表第18類之「皮包、...、手杖」等商品
    ，向被告申請註冊，經被告審查，准列為註冊第0000000號
    商標，商標權期間自94年08月01日至104年07月31日止。嗣
    參加人以該商標有違商標法23條第1項第12、13款之規定，
    對之提起異議。案經被告審查，以95年10月05日中台異字第
    941352號商標異議審定書為「第0000000號『凱娣亞及圖CAI
    DIAR』商標之註冊應予撤銷」之處分。原告不服，提起訴願
    ，經訴願決定駁回，原告猶未甘服，遂向本院提起行政訴訟
    。本院因認本件訴訟之結果，參加人之權利或法律上利益將
    受損害，乃依行政訴訟法第42條第1項規定，依職權裁定命
    參加人獨立參加本件被告之訴訟。
二、兩造聲明：
　(一)原告未於言詞辯論期日到場，依其起訴狀所載聲明如下：
  1.原處分及訴願決定均撤銷。
  2.訴訟費用由被告負擔。
　(二)被告聲明：
  1.駁回原告之訴。
  2.訴訟費用由原告負擔。
三、兩造之主張：
甲、原告主張：
  (一)按商標「相同或近似於他人著名商標或標章，有致相關公眾
    混淆誤認之虞，或有減損著名商標或標章或標章之識別性或
    信譽之虞者」，不得註冊；商標「相同或近似於他人同一或
    類似商品或服務之註冊商標或申請在先之商標，有致相關消
    費者混淆誤認之虞者」，不得註冊，分別為現行商標法第23
    條1項12、13款之規定，惟其之適用，無論據爭商標是否為
    著名商標，乃皆須以兩造「商標」構成相同或近似為前提要
    件。而商標近似係指二商標予人整體印象有其相近之處，若
    其標示在相同或類似商品上，以具有普通知識經驗之消費者
    ，於購買時施以普通之注意，可能會有所混淆而誤認二商品
    來自同一來源或誤認不同來源之間有所關聯（被告「混淆誤
    認之虞」審查基準5.2.1參照）。而商標近似之判斷，得就
    二商標外觀、觀念及讀音為判斷判。
  (二)兩造商標讀音、外觀及觀念不同，且具有下列多項殊異處，
    應非屬近似之商標：
  1.查系爭商標圖樣係由外文「CAIDIAR」，及配合其外文作對
    「直接音譯」之中文「凱娣亞」及一圖形所組成；據以異議
    諸商標圖樣，因其係荷蘭商，故其商標亦是由外文「CARTIE
    R」，因而根據外文直接音譯而來之中文「卡地亞」及一圖
    形所組成。
  2.兩造商標就文字部分之讀音根本不同：
    (1)英文係我國教育中主要學習的外文，且多教以「K.K.音標
      」來朗讀該外文，並沒有學習參加人主張之法文，故當一
      般國人看到外文時，便皆會以唸英文的拼音方法來拼讀該
      外文單字的讀音，而非以唸法文的方法來拼讀該外文單字
      的讀音，進而相對欲將其以中文字表示時，便往往即採直
      接音譯方式來加以翻譯，合先敘明。
    (2)系爭商標之英文「CAIDIAR」將讀為「ˋkaIdIar」，原告
      因而依據該英文之讀音，而直接翻譯成中文之「凱娣亞」
      ；據以異議諸商標之英文「CARTIER」，其讀音為「ˋkar
      tIr」，即依據該該英文之讀音，而相對翻譯成中文之「
      卡地亞」，故二者在讀音上即顯著差異，而足以使相關消
      費者區別二者非同，不致有混淆誤認之虞者。
  3.兩造商標就文字部分在外觀排列上亦截然不同：
    (1)系爭商標圖樣中之英文「CAIDIAR」，係由「C」、「A」
      、「I」、「D」、「I」、「A」、「R」等外文字母所組
      成；據以異議諸商標圖樣中之英文「CARTIER」商標圖樣
      ，則由「C」、「A」、「R」、「T」、「I」、「E」、「
      R」等外文字母所組成。兩相比較，固可見二者均係以「C
      」字母起首，以「R」結尾，惟商標圖樣是否構成近似之
      判斷，雖有部分字母相同，然若其整體圖樣予人之寓目印
      象仍能區別，無致消費者發生混淆或聯想之虞時，該二商
      標即難謂構成近似。
    (2)系爭商標之外文部分雖均有起首之「C」及「R」結尾，但
      位其間後續之字母「-AIDIA-」（系爭商標）與「-ARTIE-
      」（據以異議諸商標），在整體排列上即有明顯差異；且
      該後續所接設之外文字母更是無一相同，再加上中文「凱
      娣亞」（系爭商標）與「卡地亞」（據以異議諸商標），
      亦不相同，故二者外觀更是極不相同，而有顯著差異，不
      致使相關消費者無從區別而產生混淆誤認之虞情事發生。
  4.兩造商標在觀念上亦不相同：
    查系爭商標圖樣係由一完全不具認任何意義之外文「CAIDIA
    R」，及配合其外文作對「直接音譯」之中文「凱娣亞」組
    成；據以異議諸商標之商標圖樣，雖亦是由一完全無任何意
    義的外文「CARTIER」，配合其外文作直接音譯而來之中文
    「卡地亞」所組成，然其二者在前述讀音及外觀上皆不相同
    前提下，觀念即亦不同。
  5.系爭商標是根據其外文「CAIDIAR」中之字首「C」及文中出
    現2次之字母「I」字作一圖形設計，而將字母「I」貫穿整
    個字母「C」的中央，其所呈現之圖形更是與據以異議諸商
    標採以將2個字母「C」作相背對狀態之交錯設計，兩相比對
    下，其設計理念、意匠及外觀上，更是截然不同，故可再度
    證明其彼此間根本沒有任何近似可言，且與據以異議諸商標
    是否為著名商標無涉。然訴願決定稱：「系爭商標圖樣係於
    上方置一大寫外文字母『C』，該外文字母『C』被一直線上
    下貫穿，該直線之上下方均有分叉，中間為大寫之外文『CA
    IDIAR』，下方為中文『凱娣亞』所共同聯合組成。系爭商
    標圖樣上之被一上下有分叉直線貫穿之大寫外文字母『C』
    ，與據以異議之註冊第112772號商標圖樣相較，二者均有相
    同之大寫外文字母『C』，且該大寫外文字母『C』均被貫穿
    ，二者之外觀應屬構成近似。」實令原告無法認同。
  (三)訴願決定稱：「查系爭商標與據以異議之註冊第186812、11
    2772及62591號等商標均指定使用於『皮包、皮夾、錢包、
    皮箱、手提箱、手提袋』等同一或類似商品，其類似程度極
    高。且前揭據以異議諸商標經參加人長期廣泛之行銷宣傳，
    已為我國相關業者及消費者所普遍認知，相較於原告並未提
    出系爭商標之實際使用事證，據以異議諸商標自應給予較大
    之保護。」惟按我國商標法採註冊主義，亦即商標使用人若
    欲於其製造或販售之商品上使用以商標，便須將該商標向被
    告提出商標申請，並經被告核准註冊後，方取得商標權，才
    有真正受到我國商標法保護。原告乃依據我國商標法規定，
    先行向被告提出系爭商標註冊之申請，並擬在經被告審查核
    准後，方正式使用，則系爭商標於方獲核准註冊公告3個月
    內之期間，即遭參加人提出異議，原告如何能提出一定數量
    之使用事證?若依被告之是項主張，豈不是要求每一位欲使
    用商標之使用人，可不須先向被告提出商標申請註冊，而直
    接以該商標大量使用及廣告，以讓消費大眾或相關消費者知
    悉，如此一來，若該商標不慎與他人之商標構成相同或近似
    ，該商標使用人豈不是必須承擔違反商標法之風險及商標法
    之民、刑事責任?被告豈非要鼓勵商標使用人都不須向其申
    請商標註冊情況下，即大量且盲目使用。故被告之是項見解
    ，有待商榷。
  (四)綜上所陳，兩造商標間無論從讀音、外觀或觀念上皆不相同
    ，以具有普通知識經驗之消費者，於購買時施以普通之注意
    ，不會發生混淆誤認二商品來自同一來源或有所關聯，應非
    屬近似之商標。原處分及訴願決定在認事用法上顯有明顯不
    當情事之違失。懇請 鈞院鑒核，賜如訴之聲明之判決，以維
    護產業秩序暨合法業者之權益，實為感禱。
乙、被告主張：
  (一)據參加人檢送之據以異議商標於我國註冊資料、世界各國註
    冊資料、國內知名報章雜誌報導資料、參加人產品專書論述
    資料、國內電子報相關報導資料、國內平面媒體廣告資料、
    台灣地區發票影本、國內外產品目錄、網路使用資料等證據
    ，堪足認定據以異議之「InterIaced double C 」、「CART
    IER 」及「卡地亞」等商標，經參加人廣為註冊使用及廣告
    行銷，其所表彰之商譽，已為一般消費者所知悉，消費者熟
    悉據以異議商標，應足堪認定。
  (二)查系爭商標指定使用之「皮包、皮夾、錢包、背包、腰包、
    皮箱、背袋、手提箱、旅行箱、手提袋、購物袋、公事包、
    登山袋、皮包背帶、皮包握把、傘、陽傘、自動傘、雨傘、
    手杖」等商品，分別與據以異議之註冊第186812號「卡地亞
    （Cartier in Chinese Characters ）」商標指定使用之「
    皮箱、皮包、銀行袋、手提箱、公事包、錢包、皮夾」等商
    品；第112772號「InterIaced double C 」商標指定使用之
    「書包、手提箱袋、旅行袋、皮夾」等商品及第62591 號「
    CARTIER 」商標指定使用之「行李箱及手提袋」等商品，二
    者在用途、功能、行銷管道及場所等因素上具有共同或關聯
    之處，如標示相同或近似的商標，依一般社會通念及市場交
    易情形，易使一般商品消費者誤認其為來自相同或有關聯之
    來源，係屬同一或類似程度高之商品。
  (三)系爭商標圖樣之中文「凱娣亞」與據以異議之註冊第186812
    號「卡地亞（Cartier in Chinese Characters ）」商標之
    中文「卡地亞」相較，二者之讀音有其相仿之處；系爭商標
    圖樣之圖形與據以異議之註冊第112772號「InterIaced dou
    ble C 」商標圖樣之圖形相較，二者之構圖及外觀，予人寓
    目亦有相似之處；系爭商標圖樣之外文「CAIDIAR 」與據以
    異議之註冊第62591 號「CARTIER 」商標圖樣之外文「CART
    IER 」相較，兩者皆由7 個字母組成，位於起首之前2 字母
    及字尾字母相同，予人印象及讀音亦有其相近之處。二商標
    以具有普通知識經驗之消費者，於購買時施以普通之注意，
    應會有所混淆而誤認二商品來自同一來源或雖不相同但有關
    聯之來源，應屬構成近似。
  (四)綜合據以異議商標已具有之強烈識別性，稍有攀附即可能引
    起聯想，及二商標係指定使用同一或類似程度高之商品，相
    關消費者於購買時會同時接觸機會較大，且兩商標圖樣又有
    其近似之處等因素判斷，一般消費者極有可能誤認二商標之
    商品為同一來源，或者誤認二商標之使用人間存在關係企業
    、授權關係、加盟關係或其他類似關係，而產生混淆誤認情
    事，系爭商標之註冊，應有前揭法條規定之適用。
  (五)綜上論述，被告原處分洵無違誤，敬請駁回原告之訴。
丙、參加人主張：
  (一)按商標「相同或近似於他人著名商標或標章，有致相關公眾
    混淆誤認之虞，或有減損著名商標或標章或標章之識別性或
    信譽之虞者」，不得註冊；商標「相同或近似於他人同一或
    類似商品或服務之註冊商標或申請在先之商標，有致相關消
    費者混淆誤認之虞者」，不得註冊，分別為現行商標法第23
    條1項12、13款之規定。若商標在外觀、觀念或讀音方面有
    一近似者，即為近似之商標，為商標近似審查基準所明定。
    本法所稱著名之商標或標章，係指有客觀證據足以認定該商
    標或標章已廣為相關事業或消費者所普遍認知者，復為註冊
    時商標法施行細則第31條所明定。所謂「有致相關公眾混淆
    誤認之虞」者，係指商標或標章有使相關公眾對其所表彰之
    商品來源或產製主體發生混淆誤認之虞者而言。其類型又可
    分為二種情形，一為商品或服務之相關消費者誤認二商標為
    同一商標，另一為商品或服務之相關消費者雖不會誤認二商
    標為同一商標，但極有可能誤認二商標之商品或服務為同一
    來源之系列商品或服務，或誤認二商標之使用人間存在關係
    企業、授權關係、加盟關係或其他類似關係，合先敘明。
  (二)兩造商標為近似商標：
  1.查據以異議註冊第62590、62591、62588號「CARTIER」、第
    112772號「Interlaced double C」及第185627、186812號
    「卡地亞」等商標係由參加人所獨創，並自62年起陸續獲得
    註冊在案，多年來已獲得廣大消費者的認同與推崇。
  2.今系爭商標在外觀、讀音上即予人印象上均與據以異議諸商
    標構成近似（詳參加人94年12月21日異議理由書第2頁以下
    ），一般商品購買者除於購買時可能誤認二商標為同一商標
    外，亦極可能產生系爭商標所註冊使用之商品係屬參加人旗
    下另一系列商品之聯想。在異時異地隔離觀察下，難謂無使
    一般商品購買者產生混同誤認之虞，應屬極為近似之商標。
  (三)兩造商標指定使用於相同或類似商品：
    系爭商標指定使用於「皮包、皮夾、錢包、背包、腰包、皮
    箱、背袋、手提箱、旅行箱、手提袋、購物袋、公事包、登
    山袋、皮包背帶、皮包握把、傘、陽傘、自動傘、雨傘、手
    杖」等商品。其與據以異議註冊第186812號「卡地亞」商標
    指定使用之「皮箱、皮包、銀行袋、手提箱、公事包、錢包
    、皮夾」等商品，據以異議註冊第112772號「Interlaced d
    ouble C」商標指定使用之「書包、手提箱袋、旅行袋、皮
    夾」等商品及據以異議「CARTIER」商標指定使用之「行李
    箱及手提袋」等商品相較，二者在用途、功能、行銷管道及
    場所等因素上均具有共同或關聯之處，如標示於相同或近似
    之商標於該些商品上，極易使一般商品消費者誤認其為來自
    相同或有關聯之來源，故兩造商標所指定商品應屬同一或類
    似程度極高之商品。
  (四)據以異議諸商標為全球乃著名商標：
    參加人公司為世界知名企業，創始於西元1847年，迄今已有
    一百五十多年的歷史，在皮件、流行服飾及配件、鐘錶、珠
    寶、香水、化粧品等時尚產業位居全球領導地位。據以異議
    諸商標在參加人長期廣泛之行銷宣傳下，早在系爭商標申請
    註冊（93年09月24日）前，即已為我國相關業者及消費者所
    普遍認知，此有據以異議諸商標在我國註冊資料、在世界各
    國註冊清單；國內知名報章雜誌，如腕錶巴士、國際腕錶、
    時報周刊等對據以異議諸商標之詳盡報導；坊間對參加人產
    品專書論述（「卡地亞珍藏」及「女性時尚精品圖鑑2005」
    二書）詳盡介紹參加人各項產品；國內電子報，如蕃薯藤（
    yam）、VOGUE、智邦生活館、自由電子報、大紀元時報等對
    據以異議諸商標之相關報導；據以異議諸商標使用於國內平
    面媒體廣告資料；據以異議諸商標臺灣地區發票影本（因涉
    及業務機密，自行刪去銷售數量及金額記載）；國內外產品
    目錄數紙及據以異議諸商標網路使用資料等證據資料，可證
    據以異議諸商標為著名商標。
  (五)相關消費者較為熟悉據以異議諸商標：
  1.按「相關消費者對衝突之二商標如僅熟悉其中之一者，則就
    該較為被熟悉之商標，應給予較大之保護。」為前揭審查基
    準第5.6.2所明定。
  2.由於臺灣地區消費者對於參加人所生產之各式精品十分熱愛
    ，年年銷售額均創新高，以85年為例，參加人各式精品銷售
    金額已達新台幣（以下同）4億5千2百萬元以上，自93年11
    月至94年10月已達15億2千3百萬元以上；且參加人每年均不
    間斷地在電子及平面媒體上刊登廣告，並舉辦大型活動，且
    屢屢造成轟動，故據以異議諸商標已因廣泛使用而有高度識
    別力；反觀，原告自異議階段以來始終提不出系爭商標實際
    使用事證。是以，據以異議諸商標較系爭商標更為消費者所
    熟悉，足堪認定。
  (六)系爭商標有減損據以異議諸商標識別性及信譽之虞：
  1.如前所述，據以異議諸商標係參加人為表徵商品識別及來源
    與優良商品品質所創立之國際知名品牌，亦為參加人花費鉅
    資塑造、保護之識別象徵，經參加人長期及廣泛使用下，據
    以異議諸商標業已深入於消費者心中，並得以著名，進而產
    生強大的識別力，因此，其受他人襲用或攀附之可能性隨之
    大增，故其所需保護範圍亦相對較為廣泛。
  2.今系爭商標中文、外文及圖形部份均分別與各據以異議商標
    構成近似，實難謂原告無襲用及攀附參加人全球著名商標之
    嫌。姑且不論兩造商標之間是否有競爭關係或有混淆、引人
    錯誤或欺暪之可能性，惟系爭商標之註冊或使用勢必將減低
    參加人著名商標之識別能力，並可能造成消費者吸引力逐漸
    削弱或散失之事實，進而減損參加人著名商標之識別性及辛
    苦建立之信譽。
  (七)綜上，兩造商標在外觀上構成近似，且均指定使用在相同或
    類似之商品上；據以異議商標乃是參加人首創，極具顯著性
    ，並因大量使用而為世界著名商標。原告以近似之系爭商標
    申請註冊，將使消費者對於其商品來源產生誤信誤認，並減
    損參加人著名商標之識別性及商譽，故應有前揭商標法第23
    條第1項第12、13款規定之適用，而不應准予註冊。祈請 鈞
    院鑒核，賜判決如參加訴訟之聲明，以維法制，實感德便。
　　理  由
一、本件原告經合法通知，未於言詞辯論期日到場，核無行政訴
    訟法第218 條準用民事訴訟法第386 條所列各款情形，爰依
    被告之聲請，由其一造辯論而為判決。
二、按商標「相同或近似於他人同一或類似商品或服務之註冊商
    標或申請在先之商標，有致相關消費者混淆誤認之虞者」，
    不得註冊，為商標法第23條第1 項第13款所明定。所謂「有
    致相關消費者混淆誤認之虞」者，係指兩商標因相同或構成
    近似，致使相關消費者誤認為同一商標，或雖不致誤認二商
    標為同一商標，但極有可能誤認二商標之商品/ 服務為同一
    來源之系列商品/ 服務，或誤認二商標之使用人間存在關係
    企業、授權關係、加盟關係或其他類似關係而言。而判斷有
    無混淆誤認之虞，則應參酌商標識別性之強弱、商標之近似
    及商品/ 服務類似等相關因素之強弱程度、相互影響關係及
    各因素等綜合認定是否已達有致相關消費者產生混淆誤認之
    虞。
三、本件係原告前於93年09月24日以「凱娣亞及圖CAIDIAR 」商
    標，指定使用於商標法施行細則第13條所定商品及服務分類
    表第18類之「皮包、... 、手杖」等商品，向被告申請註冊
    ，經被告審查，准列為註冊第0000000 號商標，商標權期間
    自94年08月01日至104 年07月31日止。嗣參加人以該商標有
    違商標法23條第1 項第12、13款之規定，對之提起異議。案
    經被告審定為「第0000000 號『凱娣亞及圖CAIDIAR 』商標
    之註冊應予撤銷」之處分。原告不服，提起訴願，經訴願決
    定駁回，原告猶未甘服，向本院提起行政訴訟，並為如事實
    欄所載之主張。
四、本院判斷如下：
  (一)按商標給予商品之消費者的印象，以就商標整體的外觀、關
    念或讀音來觀察。查本件系爭註冊第0000000 號「凱娣亞及
    圖CAIDIAR 」商標，係於上方置一大寫外文字母「C 」，該
    外文字母「C 」被一直線上下貫穿，該直線之上下方均有分
    叉，中間為大寫之外文「CAIDIAR 」，下方為中文「凱娣亞
    」所共同聯合組成。系爭商標圖樣上之被一上下有分叉直線
    貫穿之大寫外文字母「C 」，與據以異議之註冊第112772號
    商標圖樣相較，二者均有相同之大寫外文字母「C 」，且該
    大寫外文字母「C 」均被貫穿，二者之外觀應屬構成近似。
    另系爭商標之外文「CAIDIAR 」與據以異議之註冊第62591
    號商標圖樣之大寫外文「CARTIER 」雖均無特定意義，二者
    皆由7 個字母組成，位於起首之前2 字母及字尾字母相同，
    予人印象及讀音亦有其相近之處。且系爭商標之中文「凱娣
    亞」，其讀音為「ㄎㄞˇㄉ一ˋ一ㄚˇ」，據以異議之註冊
    第186812號商標之中文「卡地亞」，其讀音為「ㄎㄚˇㄉ一
    ˋ一ㄚˇ」，二者之中文讀音亦應屬構成近似。是系爭商標
    與前述據以異議諸商標相較，其外觀、讀音相似，二商標以
    具有普通知識經驗之消費者，於購買時施以普通之注意，應
    會有所混淆而誤認二商品來自同一來源或雖不相同但有關聯
    之來源，應屬構成近似。
  (二)次查，商品類似係指二個不同的商品，在功能、材料、產製
    者或其他因素上具有共同或關聯之處，如果標上相同或近似
    的商標，依一般社會通念及市場交易情形，易使商品消費者
    誤認其為來自相同或雖不相同但有關聯之來源，則此二個商
    品間即存在類似的關係（審查基準5. 3.1參照）。本件系爭
    商標指定使用之「皮包、皮夾、錢包、背包、腰包、皮箱、
    背袋、手提箱、旅行箱、手提袋、購物袋、公事包、登山袋
    、皮包背帶、皮包握把、傘、陽傘、自動傘、雨傘、手杖」
    等商品，分別與據以異議之註冊第186812號商標指定使用之
    「皮箱、皮包、銀行袋、手提箱、公事包、錢包、皮夾」等
    商品；第112772號「Interlaced double C 」商標指定使用
    之「書包、手提箱袋、旅行袋、皮夾」等商品及第62591 號
    「CARTIER 」商標指定使用之「行李箱及手提袋」等商品，
    二者在用途、功能、行銷管道及場所等因素上具有共同或關
    聯之處，如標示相同或近似的商標，依一般社會通念及市場
    交易情形，易使一般商品消費者誤認其為來自相同或有關聯
    之來源，係屬同一或類似程度高之商品。再者，據參加人檢
    送之據以異議商標於我國註冊資料、世界各國註冊資料、國
    內知名報章雜誌報導資料等證據，足堪認定據以異議諸商標
    經參加人註冊廣為使用及廣告行銷，其所表彰之商譽，已為
    一般消費者所知悉。然而，系爭商標之使用情形因原告未提
    出相關事證佐證，無法得知其使用之廣泛程度，故就現有證
    據資料所示，相關消費者對據以異議商標之熟悉程度較系爭
    商標高。
  (三)綜上，揆諸兩造商標近似程度及指定使用於同一或類似之商
    品與相關消費者對二造商標之熟悉程度等因素，易使相關消
    費者誤認二商標之商品為來自同源之系列商品，或誤認二商
    標之使用人存在關係企業、授權關係、加盟關係或其他類似
    關係，而產生混淆誤認之虞，自應有商標法第23條第1 項第
    13款規定之適用。又本件系爭商標既應依上開規定撤銷其註
    冊，是否尚有商標法第23條第1 項第12款規定之情事，即毋
    庸論究，併予敘明。
五、綜上所述，被告以系爭商標有違商標法第23條第1 項第13款
    規定，撤銷其註冊，於法核無不合。訴願決定予以維持，亦
    屬妥適。原告主張前詞，訴請撤銷原處分及訴願決定，為無
    理由，應予駁回。
據上論結，原告之訴為無理由，依行政訴訟法第218 條、民事訴
訟法第385 條第1 項前段、行政訴訟法第98條第1 項前段，判決
如主文。
中　　華　　民　　國　　96　　年　　11　　月　　22　　日
                       第七庭審判長法  官　李得灶
                                   法  官  林育如
                                   法  官  黃秋鴻
上為正本係照原本作成。
如不服本判決，應於送達後20日內，向本院提出上訴狀並表明上
訴理由，如於本判決宣示後送達前提起上訴者，應於判決送達後
20日內補提上訴理由書（須按他造人數附繕本）。
中　　華　　民　　國　　96　　年　　11　　月　　22　　日
 　　  　　　　　　　 　　  　     書記官  林苑珍
